ALEXANDER PORRO LUYO

Portafolio | LinkedIn | Github | alex1020pl@gmail.com | +51 986 804 143 | Lima, Perú

HABILIDADES Y COMPETENCIAS

Sólidos conocimientos front-end en React.js, ES6+, TypeScript, Tailwind CSS, HTML5 y CSS3.

Experiencia en desarrollo back-end usando NestJS, Django, MongoDB y bases de datos relacionales SQL.

Uso de tecnologías complementarias: Docker, Genexus 18, Figma, desarrollo web en ASP.NET y Git/Github.

Proactividad, responsabilidad y fuerte ética de trabajo enfocada en la alta calidad de código y escalabilidad.

EXPERIENCIA LABORAL

PRACTICANTE DESARROLLADOR FULL-STACK | Loyalty Perú S.A.C. (Bonus) | Sep 2023 - Actualidad

- Lideré la migración a la nube de una plataforma web de consultas (React.js, NestJS, ES6+, Material UI, y Tailwind CSS).
- Desarrollé y di mantenimiento a servicios web internos y para clientes externos (Genexus 18 y DB2).
- Implementé y mejoré funcionalidades para un sistema web de premiaciones (.NET C#, DB2, Bootstrap 5).
- Aprendí principios sólidos de seguridad informática, documentación y versionamiento estable de código.

PRACTICANTE DESARROLLADOR WEB | Tecnología Digital Data S.A.C. | Mar 2023 - Ago 2023

- Participé en el desarrollo y mejora de sistemas web para clientes en Estados Unidos (ASP.NET, SQLServer, Visual Basic y Bootstrap 5).
- Colaboré activamente en el proceso de migración de sistemas informáticos (Django, ES6+, PostgreSQL, Docker, Bootstrap 5, HTML5 y CSS3).
- Apliqué principios UI/UX en todos mis trabajos como front-end y reforcé mis conocimientos back-end.
- Brindé apoyo en migración de dominios, configuración de hostings y cotización de dispositivos electrónicos.

PROYECTOS

LIBRARY APP | Jun 2024 | github.com/porrodv/library-app-reactjs-nestjs

Aplicativo minimalista para gestión de librería | React.js, Tailwind CSS, NestJS, TypeScript, MongoDB, Docker.

MOUSE GAME | Jul 2023 | porrodv-mousegame.netlify.app

Juego interactivo y dinámico creado en base al uso del puntero | React.js, ES6+, HTML5 y CSS3.

PRUEBAS TÉCNICAS REACT JR. | Jul 2023 | <u>github.com/porrodv/PruebasTecnicas React-JUNIOR</u> Colección de pruebas técnicas desarrolladas a modo de práctica | React.js, ES6+, HTML5 y CSS3.

FORMACIÓN

Carrera de Ingeniería de Sistemas e Informática | Universidad Tecnológica del Perú | 2021 - Actualidad

LOGROS